臺灣基隆地方法院刑事判決　　　　　　　 94年度訴字第770號
公　訴　人　臺灣基隆地方法院檢察署檢察官
被　　　告　乙○○
上列被告因毒品危害防制條例案件，經檢察官提起公訴（94年度
毒偵字第1603號），嗣經本院合議改採簡式審判程序審理，本院
判決如下：
    主    文
乙○○連續施用第一級毒品，累犯，處有期徒刑玖月，扣案之第
一級毒品海洛因壹包（淨重零點伍玖公克）沒收銷燬之，注射針
筒貳支、分裝匙壹支、分裝袋玖拾個、葡萄糖壹包均沒收；又
連續施用第二級毒品，累犯，處有期徒刑陸月；應執行有期徒刑
壹年貳月，扣案之第一級毒品海洛因壹包（淨重零點伍玖公克）
沒收銷燬之，注射針筒貳支、分裝匙壹支、分裝袋玖拾個、葡
萄糖壹包均沒收。
    事    實
一、乙○○因分別於民國八十八年五月間、八十八年十二月間施
    用第一級與第二級毒品、第二級毒品案件，分別經本院於八
    十八年五月十三日、八十九年二月廿二日以八十八年度毒聲
    字第九二0號（嗣經台灣高等法院以八十八年度毒抗字第四
    三一號維持確定）、八十九年度毒聲字第四三七號裁定送觀
    察、勒戒，均經認無繼續施用傾向，而分別由臺灣基隆地方
    法院檢察署檢察官於八十八年八月卅日、八十九年三月廿日
    以八十八年度偵字第二八七七號、八十八年度毒偵字第一二
    八一處分不起訴確定在案。再於九十年五月間因施用第二級
    毒品，經本院於九十年七月十七日以九十年度毒聲字第一０
    四一號裁定令入戒治處所戒治，其因該次施用毒品罪，亦經
    臺灣基隆地方法院檢察署檢察官以九十年度毒偵字第八五九
    號聲請簡易判決處刑，經本院基隆簡易庭於九十年七月卅一
    日判處其有期徒刑四月確定，其於接受戒治前之九十一年一
    月間因施用第一級毒品，經檢察官提起公訴，本院於九十一
    年三月十四日判處其有期徒刑七月確定，其又於九十一年七
    月間因犯竊盜罪，經本院基隆簡易庭於九十一年九月廿四日
    判處有期徒刑三月確定，其於九十年十月十八日開始執行強
    制戒治，執行至九十一年三月十四日因本院九十一年度毒聲
    字第一六八號裁定停止戒治所餘戒治期間付保護管束而停止
    戒治在案，其於九十一年十月廿四日入監執行前開有期徒刑
    四月、七月、三月，於九十二年十二月廿三日執行完畢。猶
    不知悔改，復基於施用第一級毒品海洛因、第二級毒品安非
    他命之概括犯意，自九十四年三月初起至同年六月二日晚間
    止，在台北縣金山鄉○○里街18巷2號，以針筒注射方式施
    用海洛因，平均一日即施用一次；又自九十四年五月廿五日
    起至同年六月二日下午二、三時許止，在其前開住處，以玻
    璃球吸食器加熱燒烤方式施用安非他命，平均一日即施用二
    次或二日施用一次。嗣於九十四年六月三日上午11時20分許
    ，經警持本院核發之搜索票至臺北縣金山鄉○○里街18巷2
    號4樓執行搜索而查獲，並當場扣得第一級毒品海洛因1包（
    淨重0.59公克）及乙○○所有用以施用海洛因之注射針筒2
    支、分裝匙1支、分裝袋93個及葡萄糖1包。
二、案經台北縣警察局金山分局報請臺灣基隆地方法院檢察署檢
    察官偵查起訴。
    理    由
一、訊據被告乙○○對於上開事實坦承不諱，並有台灣檢驗科技
    股份有限公司濫用藥物尿液檢驗報告一紙附卷可稽，為警扣
    案之海洛因復經鑑定無訛，此有法務部調查局鑑定通知書一
    紙在卷可憑，此外，復有臺灣高等法院被告全國前案紀錄表
    一紙存卷足考，且有扣案如事實欄所述之物品可資佐證，本
    件事證明確，被告係於毒品危害防制條例公布施行後，經二
    次觀察勒戒、一次強制戒治處分完畢後五年內再犯施用毒品
    罪者，足堪認定。
二、核被告所為，係犯毒品危害防制條例第十條第一項、第二項
    施用第一級、第二級毒品罪。其施用前之持有海洛因、安非
    他命之低度行為應為施用之高度行為所吸收，不另論罪。被
    告前後多次施用第一級、第二級毒品之犯行，各時間緊接，
    所犯各係構成要件相同之罪名，各顯基於概括犯意為之，各
    為連續犯，各以一罪論，並各應依刑法第五十六條之規定，
    加重其刑；公訴人雖僅起訴被告於採尿時回溯前廿四小時、
    九十六小時止內之某時之施用海洛因、安非他命之犯行，然
    被告其餘施用海洛因、安非他命犯行，既與已起訴部分具有
    連續犯裁判上一罪之關係，自在本院得一併究審之範圍內。
    被告所犯前開二罪，犯意各別、行為互殊、罪名有異，應分
    論併罰之。被告曾犯如事實欄一所述前科，甫於九十二年十
    二月廿三日執行完畢，此有臺灣高等法院被告全國前案紀錄
    表一紙在卷可稽，其於五年內再犯本件有期徒刑以上之罪，
    為累犯，應依刑法第四十七條之規定，遞加重其刑。爰審酌
    被告已接受二次觀察勒戒及一次強制戒治處分完畢猶再犯、
    其對毒品顯已具相當之依賴性、其施用毒品之頻率及次數、
    犯罪手段等一切情狀，量處如主文所示之刑，並依刑法第五
    十一條第五款之規定，定其應執行之刑。扣案之第一級毒品
    海洛因壹包（淨重零點伍玖公克），應依毒品危害防制條例
    第十八條第一項前段之規定，宣告沒收銷燬之；扣案之注射
    針筒2支、分裝匙1支、分裝袋93個及葡萄糖1包，係被告所
    有供其施用海洛因之物，業據其陳供明確，應依刑法第三十
    八條第一項第二款之規定，宣告沒收。
據上論斷，應依刑事訴訟法第二百七十三條之一第一項、第二百
九十九條第一項前段，毒品危害防制條例第十條第一項、第二項
、第十八條第一項前段、第二十三條第二項，刑法第十一條前段
、第五十六條、第四十七條、第五十一條第五款、第三十八條第
一項第二款，判決如主文。
本案經檢察官甲○○到庭執行職務
中　　華　　民　　國　　94　　年　　10　　月　　26　　日
                  刑事第三庭法    官  曾雨明
以上正本證明與原本無異。
對於本件判決如有不服，應於收受送達後10日內，向本院提出上
訴書狀，上訴於臺灣高等法院。
中　　華　　民　　國　　94　　年　　10　　月　　28　　日
                            書 記 官  王靜敏
附錄法條：
毒品危害防制條例第10條第1項、第2項：
施用第 1 級毒品者，處6月以上5年以下有期徒刑。
施用第 2 級毒品者，處3年以下有期徒刑。
